臺灣臺北地方法院民事判決
111年度北重訴字第1號
原      告  施皓鈞  
            余慧婷  
共      同
訴訟代理人  游敏傑律師(法扶律師)
被      告  吳秉杰  
訴訟代理人  詹以勤律師
上列當事人間確認本票債權不存在事件，於民國111年5月16日言
詞辯論終結，本院判決如下：
    主    文
確認被告持有台灣彰化地方法院109年度司票字第2462號民事裁
定附表編號2所示本票，於超過新台幣9,757,949元部分，對原告
的本票債權及利息債權不存在。
原告其餘之訴駁回。
訴訟費用由被告負擔百分之37，餘由原告負擔。
    事實及理由
一、被告持有原告於民國107年9月15日共同簽發，票面金額新臺
    幣（下同）1,560萬元之本票（下稱系爭本票），向彰化地
    方法院聲請裁定准予強制執行，經彰化地院109年度司票字
    第2462號民事裁定(下稱系爭裁定)准許(系爭裁定附表編號2
    部分)，已致原告隨時有受強制執行之危險，此危險得以對
    被告就系爭本票之債權是否存在之確認判決除去，故原告本
    件起訴，符合民事訴訟法第247條第1項所規定，有受確認判
    決的法律上利益。另本件依民事訴訟法第427條第5項規定，
    經當事人聲請改用通常訴訟程序（本院卷第265頁）後，裁
    定改用通常訴訟程序。
二、原告主張、聲明：原告施皓鈞與原告余慧婷為夫妻關係，原
    告施皓鈞非以金融業為業，亦無專業金融證照，僅係大學時
    期利用課餘時間研究金融、財經資訊後陸續投資，略有所成
    ，後因被告之高中同學轉介認識被告，施皓鈞乃邀請被告投
    資，但提醒被告投資仍有一定風險，不能保證一定能獲利，
    被告詢問其父即訴外人吳柏青後，同意一同提供資金由施皓
    鈞代為投資期貨交易即代為操盤。原告施皓鈞未曾向被告表
    示有金融期貨證照，僅單純基於朋友信賴關係而受被告委託
    代為操盤。兩造於107年11月14日簽立合約書（下稱系爭合
    約書），約定被告提供其個人及吳柏青所有日盛證券帳戶（
    下合稱系爭帳戶）之帳號及密碼，並委任原告施皓鈞自107
    年11月15日起至108年5月15日止就系爭帳戶合計1,200萬元
    資金（被告帳戶200萬元，吳柏青帳戶1,000萬元）代為操盤
    ，原告施皓鈞僅就委任期間獲利超過30%部分，與被告平分
    作為報酬。詎原告受任代為操盤後，金融局勢驟變，被告及
    吳柏青之資金虧損連連，致系爭帳戶僅餘344萬2,051元。嗣
    原告施皓鈞於108年4月中旬因車禍住院至同年月19日返家休
    養，被告忽於同年5月5日前往原告住處，要求原告給交代，
    施皓鈞表示投資有賺有賠，被告怒不可抑，要求原告簽發票
    面金額1,560萬元本票，作為賠償本金1,200萬元及保證獲利
    360萬元之證明，表示要給「背後的人」些交代，並稱如不
    願簽發便要找人將施皓鈞及懷孕中之原告余慧婷帶走，並當
    場要求在場之余慧婷共同簽發本票，原告施皓鈞囿於傷勢及
    租屋處為被告知悉，擔心遭遇不測，與余慧婷被迫共同簽發
    系爭本票交付被告，同時兩造約定由被告及吳柏青得變更系
    爭帳戶帳號、密碼，不再委任原告施皓鈞代為操盤，有簽立
    證券代操合約協議書可證（下稱系爭協議書）。嗣被告及吳
    柏青以原告施皓鈞表示投資獲利使渠等陷於錯誤而委任其代
    為操盤而構成刑法詐欺及背信罪，經臺北地檢署109年度偵
    字第15404號不起訴處分，臺灣高等檢察署109年上聲議字第
    7287號處分書駁回再議在案，確定原告施皓鈞並無詐欺及背
    信行為及犯意。參照最高法院94年台簡上字第9號、87年度
    台上字第1601號判決意旨，原告受委任代為操盤，但投資本
    有風險，關於投資交易之過程，經臺北地檢署詳細調查，足
    認原告代為操盤並無違反善良管理人注意義務，且兩造從未
    約定原告需對本金虧損部分負賠償責任，是系爭本票1,560
    萬元內之1,200萬元投資本金，被告並無任何賠償請求權存
    在。縱認原告施皓鈞應負本金虧損之損害賠償責任，惟被告
    及吳柏青終止委任之本金仍餘344萬2,051元，既無虧損，被
    告就該部分之賠償請求權並不存在。原告代為操盤，僅就投
    資獲利超過60%部分得為分配，並無固定報酬，至愚亦不可
    能甘冒風險，擔保本金虧損、獲利保證等巨大賠償責任之風
    險。原告余慧婷與被告間並無任何投資往來，更無代為操盤
    ，其與被告間並未負擔1,560萬元債務之約定或簽立任何保
    證契約，故確無高達1,560萬元之保證債務存在。原告等雖
    共同簽發系爭本票供被告收執，然兩造間並無存在本票原因
    關係債權，得依票據法第13條反面解釋，對直接收受票據之
    被告為基礎原因關係不存在之抗辯，原告等不須負發票人之
    責任，並未主張受脅迫而撤銷簽發本票之意思表示。系爭合
    約第5條、第7條固約定「乙方（即施皓鈞）於期間屆滿時，
    應將金錢向甲方（即被告）全部清償…」、「上方以託管之
    金額，如因個人因素，發生風險虧損，將由乙方承擔所有損
    失。」，然兩造間實係委託操作期貨關係，並非金錢寄託關
    係，依民法第87條第2項規定金錢寄託關係應屬通謀虛偽意
    思表示，隱藏之委託操作期貨關係始為應適用之法律關係，
    且原告施皓鈞未用被告資金以不合理價格買賣期貨交易標的
    或有不正常交易之情形，難認有何因個人因素致被告投資款
    發生虧損，被告不得據此主張兩造間有本票之基礎原因關係
    。系爭合約書第6條第5項固約定「乙方應盡善良管理人之注
    意義務，亦保證最低收益年利率60％履行，如遇重大天災及
    事故（如九二一大地震）、人禍（如美國九一一恐怖攻擊）
    等不可抗拒情形，乙方則不予承擔所有損失。」，然107年
    至108年間適逢中美貿易戰期間，歐美股市暴跌，隨後擴大
    到亞洲，金融市場陷入恐慌情緒。美國與中國固於同年12月
    1日宣布暫停採取新的貿易措施，並設定3個月的談判期，因
    而全球股市在12月3日上漲，但並非此後即休戰或有利多消
    息，更無從此激勵全球金融市場上漲之事，且在108年2月間
    回顧金融市場，國際總體經濟與金融市場展望並未因中美貿
    易談判而有何利多表現。德銀報告特別點名「香港與台灣的
    經濟成長折損最大」，估計分別有3.9與3個百分點的減少幅
    度，甚在中美貿易談判仍不確定下，迄至108年底投資人對
    經濟、股市樂觀情緒仍小幅下滑，風險偏好下降，可見貿易
    談判之實際進展，仍持續影響投資人股市信心。說明中美貿
    易戰對臺灣之影響仍在，足見貿易戰確屬不可抗拒之事件，
    非屬因原告個人因素所致發生風險虧損，依系爭協議書第六
    點（5）及第七點之約定，自不得令其承擔損失。被告係正
    常有智識之人，應知任何投資均有風險，渠以原告施皓鈞過
    往之績效而提供自己帳戶委託原告操作，應知買賣期貨非必
    定獲利，應屬一般日常生活經驗。原告施皓鈞本無為被告承
    擔投資虧損風險之必要。且原告未用被告資金以不合理價格
    買賣期貨交易標的或有不正常交易，成交價格與前一筆成交
    價格差距，吳秉杰部分最大5點，吳柏青部分最大10點，價
    格差距不大，尚無發現偏離當時市場價格之情，有臺灣期貨
    交易所股份有限公司回函可證，被告主張原告違反證券投資
    信託及顧問法第5條第10款、第6條第1項及第50條第1項規定
    ，或未主動報告交易狀況，違反善良管理人之注意義務，非
    有據。足徵上開約定僅係評估締約當時期貨交易熱度，如能
    獲利，獲利可能達到最低收益年利率60％，並非原告擔保投
    資操作期貨定有高達年利率60％之獲利，且依約定文字亦難
    特定原告就上開獲利負有保證獲賠償責任，亦難據此認原告
    就系爭本票1560萬元內之360萬元獲利部分，負有何等之賠
    償義務。亦有臺灣高等檢察署109年上聲議字第7287號處分
    書可證。被告主張原告稱伊將證券帳戶轉交「陳順展」代為
    操作，但終止待操合約後未提供再委託之合約及陳順展之通
    訊紀錄，有違善良管理人之注意義務云云。然施皓鈞雖曾再
    委託陳順展代操，但後伊不願代操，原告亦無法與其取得聯
    繫，故係依系爭合約由施皓鈞自行代操證券帳戶，被告難僅
    以事後無法聯繫陳順展為由，驟認原告有未盡善良管理人注
    意義務之情事。被告以最高法院111年度台簡上字第4號認本
    票之票據債務人就其主張之原因事由，應負舉證責任云云，
    惟參照最高法院105年度台簡上字第1號、87年度台上字第87
    9號判決意旨，本件票據基礎之原因關係，既經兩造不爭執
    而確立為代操期貨之「賠償責任」及「保證獲利」之債務是
    否存在，就此項原因關係進行實體審理時，兩造於該原因關
    係是否有效成立，或已否消滅等事項有所爭執，即應適用各
    該法律關係之舉證責任分配原則，被告應先舉證證明原告因
    代操期貨而負有「賠償責任」及「保證獲利」之債務，而非
    仍責由原告就原因關係是否有效成立負舉證責任。被告主張
    施皓鈞於簽發票據時承諾全數賠償帳戶金額1,200萬元及獲
    利360萬元，然原告返還證券予被告時，帳戶金額為344萬2,
    051元既為兩造所不爭，然票面金額並未計算被告所受虧損
    若干，亦未依據結算「虧損」數額簽發票據以補償被告，足
    徵原告確係因被告登門要求給其「背後的人」一些交代而簽
    發票據，非經兩造合意賠償其所受期貨交易虧損或保證獲利
    。被告既未提出足證兩造間就原告應「賠償代操證券所受虧
    損數額」及「補償保證獲利」等節，於簽發系爭本票時已有
    明確合意之證據，自難認兩造間確有1,560萬元原因關係債
    權存在。依民法第179條規定，被告持有系爭本票無任何法
    律上原因，原告等請求被告返還，應准許。並聲明：確認系
    爭裁定所示之系爭1,560萬元本票，對原告之本票債權請求
    權不存在；被告應將系爭本票返還原告。
三、被告答辯、聲明：原告施皓鈞與被告因朋友介紹認識，施皓
    鈞於107年10月間向被告邀約期貨投資，由被告提供資金予
    施皓鈞代操期貨交易，並表示伊有金融期貨證照，會找一個
    朋友一起操作，並將該朋友之操作獲利圖表傳予被告，且表
    示有其他投資人有興趣參與，被告遂同意加入。原告施皓鈞
    與被告於107年11月14日簽立系爭合約書，約定自107年11月
    15日起至108年5月15日止，被告提供1,200萬元予施皓鈞代
    操期貨；並於合約書第5條約定「乙方（即原告施皓鈞）於
    期間屆滿時，應將金錢向甲方（即被告）全部清償，不得為
    部份清償或怠於履行」、第7條「上方以託管之金額，如因
    個人因素，發生風險虧損，將由乙方承擔所有損失」，就獲
    利部分於第6條第5項約定「乙方應盡管理人之注意義務，亦
    保證最低收益年利率60％履行，如遇重大天災及事故（如九
    二一大地震）、人禍（美國九一一恐怖攻擊）等不可抗拒情
    形，乙方則不予承擔所有損失」。被告同時交付系爭帳戶之
    帳號及密碼，交付時帳戶總計1200萬元。在原告代操期貨，
    當時金融市場局勢並無任何劇變之情形下，系爭帳戶金額竟
    在兩個月內鉅額虧損。被告遂於108年5月5日前往原告住處
    向其表示欲終止代操契約，約定系爭帳戶可自行變更帳號密
    碼，並簽立系爭協議書。原告施皓鈞承諾將代操帳戶共1,20
    0萬元及獲利部分360萬元，全數賠償予被告。當時施皓鈞之
    女友即原告余慧婷(現已與原告施皓鈞結婚)亦在現場，瞭解
    前揭紛爭，並表示如施皓鈞無法清償，願負擔該1,560萬元
    之款項，原告二人遂簽立系爭本票予被告作為擔保。原告施
    皓鈞本於系爭合約書第5條、第7條、第6條第5項之契約關係
    ，原告余慧婷本於保證關係而簽發系爭本票。原告稱係因金
    融局勢驟變而導致虧損，然107年11月至108年5月間，金融
    市場並無發生巨變情形。原告稱代為操盤並無違反善良管理
    人之注意義務，然施皓鈞稱其將系爭帳戶再轉交予「陳順展
    」代操，此觀系爭協議書記載「乙方再委託陳順展（下稱丙
    方）代操甲方帳戶，乙、丙雙方私下再自行簽立合約達成協
    議」即明。然在終止代操合約後，被告多次向施皓鈞詢問陳
    順展之聯絡方式，其均稱與陳順展已失聯，且渠等簽立之合
    約書亦因搬家遺失，甚通訊軟體對話記錄亦已刪除，實難認
    原告施皓鈞對於代操證券乙事已盡善良管理人之注意義務。
    被告將系爭帳戶資產交予原告進行期貨之價值分析、投資判
    斷，並執行期貨交易，已屬證券投資信託及顧問法第5條第1
    0款規定之全權委託投資業務，原告自承無金融投資相關背
    景及資格，依同法第6條第1項及第50條第1項規定，當不得
    為他人進行全權委託投資業務。而原告所提「陳順展」，是
    否確可合法進行全權委託投資業務，已有所疑，何況原告稱
    已無留存任何與陳順展聯繫資料，其對於陳順展操作期貨交
    易之過程是否有討論、監督或其他作為，而可認已善盡善良
    管理人之注意義務，亦無從證明，原告空言泛稱已盡善良管
    理人之注意義務，實屬無稽。於108年5月5日簽立系爭協議
    書時，尚於協議書上記載有名為陳順展之人，現又否認該人
    存在，顯有矛盾。且原告代操期貨交易期間，並未主動將期
    貨及選擇權交易進行之狀況報告被告，係被告發現系爭帳戶
    內金額鉅額減少後向其追問，原告始稱尚有操作另一帳戶做
    風險管控，系爭帳戶係固定做空，另一帳戶則固定做多，且
    該帳戶內有4,000餘萬元之本金，縱系爭帳戶虧損，定會以
    另一帳戶之獲利將被告之虧損補回。且觀諸被告之期貨帳戶
    ，在108年2月虧損至餘額250,497元後，即再無交易記錄，
    任由該帳戶虧損1,749,503元，難認原告有善盡善良管理人
    之注意義務。原告稱被告不顧其傷勢迫其簽發1,560萬元本
    票，原告被迫共同簽發本票，被告否認有上開情形，且被告
    在108年5月5日後，仍有持續與原告以LINE聯繫，亦有相約
    見面，上開對話記錄實無法看出有何遭脅迫簽立本票之情形
    。原告稱兩造間係委託操作期貨關係，依民法第87條第2項
    規定，隱藏之委託操作期貨關係始為兩造應適用之法律關係
    ，然參照最高法院62年台上字第316號、27年上字第2622號
    判例要旨，原告主張系爭合約書第5條、第7條約定為通謀虛
    偽意思表示，應就上開事實負擔舉證責任。原告稱107年至1
    08年間中美貿易戰期間，持續影響投資人股市信心，然兩造
    於107年11月14日簽訂系爭合約書後，美中隨即於同年12月1
    日宣佈暫停採取新的貿易措施，並設定三個月的談判期限，
    貿易戰休戰之利多消息，更激勵全球金融市場上漲，無法證
    明原告於代操期貨及選擇權交易期間有因不可抗拒事件致金
    融市場重挫之情形，原告主張因不可抗拒之情形而不承擔損
    失，顯屬無據。又觀兩造間LINE對話記錄，原告施皓鈞多次
    向被告展示投資績效極佳，且當時金融市場情勢正好，可大
    賺一筆，且系爭合約書第5條、第7條及第6條第5項約定，多
    次強調原告施皓鈞將承擔所有風險，如有虧損會負責補足全
    部金額，並保證至少可獲利60％，並無任何有關停損條件之
    約定，使被告誤判委由原告代操期貨及選擇權等交易並無任
    何風險。參照最高法院18年上字第484號、20年上字第632號
    判例意旨，系爭合約書明確記載「保證」最低收益年利率60
    ％，顯係原告擔保獲利定能達到年利率60％，其當應受該保證
    獲利約定之拘束，原告主張該約定係評估、可能獲利，顯非
    可採。參照最高法院111年度台簡上字第4號判決要旨，執票
    人即被告行使票據上權利，就其基礎之原因關係確係有效存
    在不負舉證責任，現票據債務人即原告以自己與執票人間所
    存抗辯事由對抗執票人，亦應先由原告就該抗辯事由負主張
    及舉證之責。系爭合約書為有效，原告施皓鈞應受其約定內
    容拘束。又依系爭合約書第5條、第7條、第6條第5項約定，
    即由原告負起於約定期間屆滿時，交付被告本金1200萬元及
    依年息60%計算之獲利之責，就1200萬元本金之部分，更無
    其他附加免除或減輕上述清償責任之約定。原告招攬被告從
    事代操期貨投資之行為，應係其事前預估及判斷後，自認為
    可以獲利，由契約文字亦可推認原告應對被告有獲利之保證
    ，故原告應依契約履行。並聲明：原告之訴駁回。
四、本院判斷的簡要說明：
(一)不爭執事項：被告持系爭本票聲請系爭裁定(裁定附表編號2
    )，原告有簽立系爭本票，雙方為直接前後手；系爭帳戶於
    原告施皓鈞與被告簽立系爭協議書時，存款總計僅餘3,442,
    051元(本院卷第367頁、341-342頁)，原告不爭執系爭合約
    書及協議書的形式真正(本院卷第368頁)。
(二)爭執事項：原告請求確認系爭本票債權全部不存在，是否可
    採?
　1.有關原告主張系爭合約書為通謀委託操作合約並非金錢寄託
    部分：查，依民法第87條第2項及民事訴訟法第277條本文規
    定，應由原告就上述利己的主張，負證明的責任。原告雖提
    出臺北地檢署109年度偵字第15404號不起訴處分書（斗簡卷
    第33-38頁）、臺灣高等檢察署109年上聲議字第7287號處分
    書（斗簡卷第39-41頁），但上述處分書至多僅能證明原告
    並未涉犯刑事罪責，並不足以認定原告施皓鈞與被告簽立系
    爭合約書時，僅有委託操作的法律關係，並不包括系爭合約
    書的其他明文約定。且原告施皓鈞於108年5月5日簽立系爭
    協議書後，仍持續與被告連繫(本院卷第237-239頁)，依上
    原告施皓鈞與被告的對話，雙方僅約定要見面，原告施皓鈞
    並未曾主張簽立系爭本票的原因關係非系爭合約書，或系爭
    合約書僅係委託操作的法律關係，系爭合約書的其他約定對
    原告無效，故原告此部分主張，尚有誤會，難以採取。
　2.就原告主張被告應舉證證明系爭本票有「賠償責任」及「保
    證獲利」之原因關係部分：經查，系爭合約書的約定期間為
    107年11月15日至108年5月15日(斗簡卷第83頁)，而原告施
    皓鈞與被告雖於系爭合約書期間滿之108年5月5日簽立系爭
    協議書(斗簡卷第31頁)，但查，系爭合約書第六條、約定條
    款約定如下：「(1)金錢約定利息，依年利率60%計算，逐月
    上件月報表。(2)前條約定利息之支付期為108年5月15日，
    由乙方(原告施皓鈞)支付甲方本金及利息，不得有拖延短欠
    。(3)資金託管期間，在無面臨損失情況下，乙方可隨時終
    止本合約，甲方不得有異議。(4)本合約依前條為終止時，
    乙方應將金錢及積欠利息一併償還甲方，不得拖延短欠。(5
    )乙方應盡善良管理人之注意義務，亦保證最低收益年利率6
    0%履行，如遇重大天災及事故(如九二一大地震).人禍(美國
    九一一恐怖攻擊)等不可抗拒情形，乙方則不予承擔所有損
    失。」(斗簡卷第83頁)，並未明文約定原告施皓鈞與被告不
    得提前終止系爭合約書，故原告施皓鈞與被告於108年5月5
    日所簽立的系爭協議書，由原告施皓鈞明白承諾願履行系爭
    合約書內容(斗簡卷第31頁)，並不影響系爭合約書上述約定
    的效力，原告施皓鈞仍應受系爭合約書中上述原告施皓鈞應
    返還系爭合約書之1,200萬元及按年息60%計算利息的約定的
    拘束，並可以認定系爭合約書為系爭本票的原因關係。且查
    ，系爭合約書並無明文約定被告需證明原告有「賠償責任」
    及「保證獲利」方得向原告施皓鈞請求返還1,200萬元及約
    定利息的條件，故原告主張被告需證明系爭本票有「賠償責
    任」及「保證獲利」的原因關係，即與系爭合約書的明文約
    定不符合，而難以採取。又因系爭本票為原告余慧婷所共同
    簽立，與被告有直接前後手關係，原告余慧婷於簽立系爭本
    票時與原告施皓鈞為男女朋友關係，簽立系爭本票後與原告
    施皓鈞結婚，原告施皓鈞與被告就系爭本票又有系爭合約書
    的原因關係，故原告余慧婷簽立系爭本票擔任共同發票人以
    承擔原告施皓鈞應依系爭合約書履行的系爭合約書責任，即
    非不可，亦難僅以系爭合約書僅由原告施皓鈞與被告簽立，
    而直接認定系原告余慧婷與被告，就系爭本票無本票的原因
    關係存在。
　3.系爭合約書雖如上述，約定由原告支付按年息60%計算之利
    息，但明顯與系爭合約書簽立時民法第205條規定的按年息2
    0%計算的法定利息上限不符合，被告依系爭合約的上述約定
    ，於超過按年息20%計算的部分，本無請求權存在。故系爭
    本票，僅就本金及半年按年息20%計算之利息部分，即1,320
    萬元[1,200+(1,200×20%÷2)＝1,320]，屬有請求權的原因關
    係，就無請求權部分的系爭合約書利息約定部分，無法認定
    有原因關係存在。另因雙方不爭執系爭帳戶於原告施皓鈞簽
    立系爭協議書同意被告可以變更自身帳戶密碼時，尚餘3,44
    2,051元，此部分即可以認定係原告依系爭合約返還之金額
    ，而應認該部分原因關係已經返還而消滅，經依民法第323
    條規定先抵充利息後，尚餘2,242,051元(3,442,051-1,200,
    000=2,242,051)可以抵充本金，被告就系爭本票仍有9,757,
    949元(12,000,000-2,242,051=9,757,949)之本票原因關係
    存在。又因系爭本票仍有如上的原因關係存在，則原告主張
    系爭本票原因關係不存在，並依民法第179條規定請求被告
    返還系爭本票，即有誤會，而難採取。　
　4.末就原告其他所提的108年5月15日今週刊焦點新聞（本院卷
    第221-224頁）、108年12月20日ETtoday財經雲新聞（本院
    卷第225頁）、108年2月15日全球市場回顧與展望新聞報導
    （本院卷第251-254頁）、臺灣期貨交易所股份有限公司函
    （本院卷第293-295頁）等，因與系爭合約書所列舉的九二
    一大地震、九一一恐怖攻擊等情形顯不相同，並無法認定原
    告已符合系爭合約書第六條(5)之約定，而可以免除承擔被
    告本件所受的損失。
五、綜上，系爭本票，被告僅有9,757,949元的原因關係存在，
    故原告請求判決如主文第1項所示部分，有理由，應准。至
    原告超出判准部分的請求，無理由，應駁回。
六、本件事證已明，當事人其餘主張陳述、所提證據及法院判決
    意見，經審酌後與本件不直接相關，故不一一說明。
七、訴訟費用負擔，依民事訴訟法第79條、第85條第1項本文。
中　　華　　民　　國　　111 　年　　7 　　月　　8 　　日
                          臺灣臺北地方法院
                                    法  官  詹駿鴻
以上正本證明與原本無異。
如不服本判決，應於判決送達後20日內向本院（臺北市○○○路0段
000巷0號）提出上訴狀。（須按他造當事人之人數附繕本）如委
任律師提起上訴者，應一併繳納上訴審裁判費。
中　　華　　民　　國　　111 　年　　7 　　月　　8 　　日
                                    書記官  徐宏華